【裁判字號】    90,易,2052
【裁判日期】    901009
【裁判案由】    毒品危害防制條例
【裁判全文】
臺灣桃園地方法院刑事判決                          九十年度易字第二五二號
    公  訴  人  臺灣桃園地方法院檢察署檢察官
    被      告  甲○○
右列被告因違反毒品危害防制條案件，經檢察官聲請簡易處刑（九十年度毒偵緝字第
三０八號），本院認不宜以簡易判決處刑，應適用通常程序，判決如左︰
    主  文
甲○○施用第二級毒品，累犯，處有期徒刑陸月，如易科罰金以佰元折算壹日。扣
案之第二級毒品安非他命壹包（毛重零點貳公克），沒收銷燬之。
    事  實
一、甲○○前於民國八十四年間因竊盜等罪，經本院判處有期徒刑四月，如易科罰金
    以三百元折算一日確定，復因違反麻醉藥品管理條例案件，經本院判處有期徒刑
    六月，如易科罰金以三百元折算一日，嗣因上訴，經台灣高等法院撤銷原判決改
    判處有期徒刑七月確定，二罪接續執行至八十六年六月三十日縮刑假釋期滿，以
    已執行論。猶不知悔改，復因施用毒品案件，經台灣高等法院裁定送觀察勒戒、
    強制戒治及交付保護管束期滿後，經台灣高等法院（起訴書誤載為台灣桃園地方
    法院）於八十九年一月三十一日以八十七年度上易字第四七四七號為免刑判決確
    定。又基於施用第二級毒品安非他命之犯意，於八十九年十一月二日採尿時起回
    溯九十六小時內某一時點，在桃園縣桃園市某不詳處所，施用安非他命一次。嗣
    於八十九年十一月一日晚間十一時許，甲○○駕駛未懸掛車牌之輕型機車搭載郭
    青雲（由台灣桃園地方法院檢察署檢察官另案偵辦），行經桃園縣八德市○○街
    與榮友新村路口時，為警臨檢盤查而查獲，又於九十年二月九日晚間八時十分許
    ，在桃園縣平鎮市○○路一八八巷九號前，當場自甲○○身上起出其所有預備供
    其施用之毒品安非他命一包（毛重０．二公克）。嗣經台灣桃園地方法院檢察署
    檢察官聲請，本院於九十年一月九日以九十年度毒聲字第一六二號裁定令入戒治
    處所，施以強制戒治，並經台灣高等法院駁回抗告確定。
二、案經桃園縣警察局平鎮分局移送台灣桃園地方法院檢察署檢察官偵查起訴。
    理  由
一、右開事實，業經被告甲○○於本院審理時供認不諱，而被告於八十九年十一月二
    月為警查獲後所採取之尿液經送驗結果，確呈甲基安非他命陽性反應，有桃園縣
    衛生局八十九年十一月二十日不法藥物尿液檢定書乙紙在卷可參，並有被告所有
    預備供其施用之毒品安非他命（毛重０．二公克）扣案足佐，又被告甲○○於本
    院審理時自承九十年二月九日被警查獲持有之安非他命是朋友送給伊準備給伊施
    用，還沒用即為警查獲等語，再參諸被告於九十年二月九日為警查獲後所採取之
    尿液經送驗結果，亦未檢出甲基安非他命反應，有桃園縣衛生局九十年二月二十
    七日不法藥物尿液檢定書附卷可參，足認被告於審理時供承伊僅於八十九年一月
    三十一日為警查獲前一、二天有施用安非他命一次，嗣後為警查獲之安非他命（
    毛重０．二公克）係供伊預備施用，但尚未施用即為警查獲之自白為真實可採。
    又被告甲○○前因施用毒品案件，經台灣高等法院裁定送觀察勒戒、強制戒治及
    交付保護管束期滿後，經台灣高等法院於八十九年一月三十一日以八十七年度上
    易字第四七四七號為免刑判決確定，有卷附台灣高等法院被告全國前案紀錄表、
    台灣桃園地方法院檢察署刑案資料查註紀錄表可按，其於五年內再犯毒品危害防
    制條例第十條第二項之罪，再經本院裁定令入戒治處所，施以強制戒治，亦有前
    開台灣高等法院被告全國前案紀錄表可憑。事證明確，被告犯行洵堪認定，應依
    法論科。
二、核被告甲○○所為，係犯毒品危害防制條例第十條第二項之施用第二級毒品罪。
    被告施用第二級毒品前之持有第二級毒品行為（同條例第十一條第二項），本應
    以持有論，惟持有後進而施用及預備供施用而持有，其持有之低度行為應被施用
    之高度行為所吸收，故不再論其非法持有第二級毒品罪。查被告甲○○前於八十
    四年間因竊盜等罪，經本院判處有期徒刑四月，如易科罰金以三百元折算一日確
    定，復因違反麻醉藥品管理條例案件，經本院判處有期徒刑六月，如易科罰金以
    三百元折算一日，嗣因上訴，經台灣高等法院撤銷原判決改判處有期徒刑七月確
    定，二罪接續執行至八十六年六月三十日縮刑假釋期滿，以已執行論，有卷附台
    灣高等法院被告全國前案紀錄表、台灣桃園地方法院檢察署刑案資料查註紀錄表
    可按，其受有期徒刑之執行完畢後，五年以內再犯有期徒刑以上之罪，為累犯，
    依法加重其刑。次查行為後法律有變更者，適用裁判時之法律，刑法第二條第一
    項前段定有明文。本件被告行為後，刑法第四十一條規定已於九十年一月四日修
    正，並自同年月十日起施行，該條文第一項修正後規定：「犯最重本刑為五年以
    下有期徒刑以下之罪，而受六個月以下有期徒刑或拘役之宣告，因身體、教育、
    職業、家庭之關係或其他正當事由，執行顯有困難者，得以一元以上三元以下折
    算一日，易科罰金。但確因不執行所宣告之刑，難收矯正之效或難以維持法秩序
    ，不在此限。」「併合處罰之數罪，均有前項情形，其應執行之刑逾六月者，亦
    同。」；又同法施行法第三條之一亦同時修正規定為：「刑法第四十一條之規定
    ，中華民國九十年一月四日刑法修正施行前已裁判確定之處罰，未執行或執行未
    完畢者，亦適用之。」「未諭知易科罰金之處罰者，亦同。」，並自同年月十二
    日起施行，以之與修正前刑法第四十一條規定之內容相比較，對被告所犯之罪刑
    得易科罰金之結果均相同，惟依刑法第二條第一項前段規定，仍應適用裁判時即
    修正後刑法第四十一條第一項前段之規定，附此敘明。爰審酌被告甫於八十七年
    間執行觀察、勒戒及戒治處分完畢，仍有繼續施用毒品之行為，且之前亦有違反
    麻醉藥品管理條例案件，有台灣高等法院被告全國前案紀錄表可按，顯見其意志
    不堅，惟念其犯後坦承犯行，且其施用毒品係自戕之行為，尚無害及他人等一切
    情狀，量處如主文所示之刑，並諭知易科罰金之折算標準，以資懲儆。扣案之安
    非他命一包（毛重０．二公克），為查獲之毒品，爰依毒品危害防制條例第十八
    條第一項前段規定，併宣告沒收銷燬之。
據上論斷，應依刑事訴訟法第二百九十九條第一項前段，毒品危害防制條例第十條第
二項、第十八條第一項前段，刑法第十一條前段、第二條第一項前段、第四十七條、
修正後刑法第四十一條第一項前段，罰金罰鍰提高標準條例第二條，判決如主文。
本案經檢察官呂寧莉到庭執行職務。
中      華      民      國      九十      年      十      月    九      日
                                  台灣桃園地方法院刑事第三庭
                                      法  官  林惠霞
右正本證明與原本無異。
如不服本判決，應於判決送達後十日內向本院提出上訴狀。
                                      書記官  陳婉婷
中      華      民      國      九十      年      十      月    十一    日
附錄本案論罪科刑法條全文：
毒品危害防制條例第十條
  施用第一級毒品者，處六月以上五年以下有期徒刑。
  施用第二級毒品者，處三年以下有期徒刑。


司法院資訊處製作；財團法人民間司法改革基金會備份。
